臺灣高雄地方法院刑事判決　　　　　 100年度審訴字第2539號
公　訴　人　臺灣高雄地方法院檢察署檢察官
被　　　告　邵維盛
上列被告因違反毒品危害防制條例案件，經檢察官提起公訴（10
0 年度偵字第18451 號），本院合議庭裁定由受命法官獨任進行
簡式審判程序，判決如下：
    主  文
邵維盛施用第一級毒品，處有期徒刑捌月；扣案之第一級毒品海
洛因壹包（驗餘淨重零點零貳陸公克，另含殘留海洛因粉末難以
完全析離之包裝袋壹個），沒收銷燬之。又施用第二級毒品，處
有期徒刑肆月。應執行有期徒刑拾月；扣案之第一級毒品海洛因
壹包（驗餘淨重零點零貳陸公克，另含殘留海洛因粉末難以完全
析離之包裝袋壹個），沒收銷燬之。
    事實及理由
一、犯罪事實：
    邵維盛曾於民國96年間因施用毒品案件，經本院以96年度毒
    聲字第2028號裁定送觀察、勒戒後，認有繼續施用毒品之傾
    向，再以97年度審毒聲字第624 號裁定令入戒治處所強制戒
    治，於98年3 月11日強制戒治執行完畢釋放，並經臺灣高雄
    地方法院檢察署檢察官以98年度戒毒偵字第99號為不起訴處
    分確定。另於95年間因詐欺案件，經臺灣臺北地方法院以96
    年度簡字第2307號判處有期徒刑6 月，減為有期徒刑3 月，
    復經同院以96年度簡上字第352  號駁回上訴確定，於97年4
    月15日易科罰金執行完畢。詎其仍未戒絕毒癮，於前開強制
    戒治執行完畢釋放後5 年內，復分別基於施用第一、二級毒
    品之犯意，於100 年5 月11日下午5 、6 時許，在其位於高
    雄市左營區復興新村40號住處內，先以將第一級毒品海洛因
    摻入香菸點燃吸食產生煙霧之方式，施用海洛因1 次後，再
    以將第二級毒品甲基安非他命摻入香菸點燃吸食產生煙霧之
    方式，施用甲基安非他命1  次。嗣於100 年5 月12日晚上6
    時許，在高雄市○○區○○路40巷32弄15號，為警查獲，並
    扣得海洛因1 包（驗前淨重0.036 公克，驗餘淨重0.026 公
    克），並經其同意採尿送驗，結果呈嗎啡、可待因、安非他
    命、甲基安非他命陽性反應，始悉上情。
二、程序部分：
(一)、本件被告邵維盛所犯係死刑、無期徒刑、最輕本刑為3 年以
    上有期徒刑以外之罪，其於準備程序中就被訴事實為有罪之
    陳述，經法官告知簡式審判程序之旨，並聽取公訴人、被告
    之意見後，本院合議庭認為適宜而裁定由受命法官獨任進行
    簡式審判程序，先予敘明。
(二)、被告前經觀察、勒戒執行完畢釋放，於5 年內再犯本件施用
    第一、二級毒品案件，依毒品危害防制條例第23條第2 項規
    定，檢察官逕行起訴，即無不合。
三、證據名稱：
(一)、高雄市政府警察局左營分局毒品案嫌疑人尿液代碼與姓名對
    照表、臺灣檢驗科技股份有限公司濫用藥物實驗室- 高雄10
    0 年6 月8 日第KH/2011/00000000號濫用藥物尿液檢驗報告
    各1 份在卷可稽（見警卷第11頁、偵卷第31頁）。
(二)、扣案海洛因1 包（驗前淨重0.036 公克，驗餘淨重0.026 公
    克）及高雄市立凱旋醫院100 年6 月7 日高市凱醫驗字第16
    179 號濫用藥物成品檢驗鑑定書1 份（見偵卷第32頁）。
(三)、被告之自白。
四、論罪科刑：
(一)、按海洛因、甲基安非他命分別為毒品危害防制條例第2 條第
    2 項第1 、2 款規定之第一、二級毒品，依法不得施用、持
    有。是核被告所為，係犯毒品危害防制條例第10條第1 項、
    第2 項之施用第一級毒品、施用第二級毒品罪。被告為施用
    而持有海洛因、甲基安非他命之低度行為，均應為其施用之
    高度行為所吸收，均不另論罪。被告所犯上開2 罪，犯意各
    別，行為互殊，應予分論併罰。又被告有如犯罪事實欄所載
    受徒刑執行完畢之事實，有臺灣高等法院被告前案紀錄表在
    卷可參，其受徒刑執行完畢後，5 年內故意再犯本件有期徒
    刑以上之2 罪，俱為累犯，均應依刑法第47條第1 項規定，
    分別加重其刑。
(二)、至本件被告是否構成累犯乙節，按受有期徒刑之執行完畢，
    或受無期徒刑或有期徒刑一部之執行而赦免後，5 年以內故
    意再犯有期徒刑以上之罪者，方為累犯，此觀刑法第47條第
    1 項規定甚明。又裁判確定前犯數罪者，併合處罰之；數罪
    併罰，宣告多數有期徒刑者，於各刑中之最長期以上，各刑
    合併之刑期以下，定其刑期，刑法第50條、第51條第5 款定
    有明文。故刑法第47條第1 項所謂之「受有期徒刑之執行完
    畢」，於數罪併罰案件，係指該數罪所定之執行刑執行完畢
    而言；如於定執行刑之前，因有一部分犯罪先確定，形式上
    予以執行，仍應依前揭規定定其應執行之刑，俟檢察官指揮
    執行「應執行刑」時，再就形式上已執行部分予以折抵，不
    能謂先確定之罪已執行完畢；換言之，若數罪中之一罪已先
    予執行，嗣法院始依檢察官之聲請，就該數罪裁定定其應執
    行之刑，則前已執行之刑，係檢察官執行時予以扣除之問題
    ，不能認為已執行完畢（最高法院97年度臺非字第357 號判
    決意旨、最高法院100 年度第6 次刑事庭會議決議參照）。
    經查，依卷附臺灣高等法院被告前案紀錄表顯示，被告前於
    95年間因詐欺案件，經臺灣臺北地方法院以96年度簡字第23
    07號判處有期徒刑6 月，並經同院於96年10月31日以96年度
    簡上訴字第352 號駁回上訴確定（下稱前案）；又被告於上
    開判決確定前之96年7 月27日，因未經許可持有改造手槍及
    子彈，經同院以96年度訴字第1587號判處有期徒刑3 年2 月
    ，迭經臺灣高等法院以98年度上訴字第699 號、99年度上更
    (一)字第513 號駁回上訴後，現仍由臺灣高等法院以100 年度
    上更(二)字第271 號審理中（下稱後案），該後案如經判處有
    罪並科刑確定，即與前案屬裁判確定前犯數罪而得併合處罰
    之案件，揆諸前開說明意旨，應以該前、後案所定應執行之
    刑均已執行完畢，方為刑法第47條第1 項所稱之「受有期徒
    刑之執行完畢」，則被告所犯前案於97年4 月15日易科罰金
    執行完畢乙情，自難遽認係「受有期徒刑之執行完畢」；是
    以，被告所犯後案目前雖尚未判決確定，仍不宜就被告本件
    犯行逕論以累犯，方符被告利益，起訴書認本件被告犯行應
    依刑法第47條第1 項規定加重其刑，容有誤會，附此敘明。
(三)、爰審酌被告前因施用毒品犯行，業經觀察、勒戒、強制戒治
    後，猶再施用毒品不輟，顯見其毒癮非淺，戒毒悔改之意志
    不堅，且其施用毒品除造成家庭負擔外，對社會秩序亦有潛
    在之危險及影響，惟念其所犯施用毒品罪乃屬戕害自身身心
    健康行為，反社會性之程度應屬較低，且犯後坦承犯行及其
    智識程度、家庭經濟狀況等一切情狀，酌情分別量處如主文
    所示之刑，並定其應執行之刑，以示懲儆。
據上論斷，應依刑事訴訟法第273  條之1 第1 項、第299 條第1
項前段、第310 條之2 、第454 條，毒品危害防制條例第10條第
1 項、第2 項、第18條第1 項前段，刑法第11條、第51條第5 款
，判決如主文。
本案經檢察官劉慕珊到庭執行職務。
中    華    民    國   100    年    10    月    13    日
                  刑事第十庭  法  官  林書慧
以上正本證明與原本無異。
如不服本判決應於收受判決後10日內向本院提出上訴書狀，並應
敘述具體理由。其未敘述上訴理由者，應於上訴期間屆滿後20日
內向本院補提理由書（均須按他造當事人之人數附繕本），切勿
逕送上級法院。
中    華    民    國  100     年    10    月    13    日
                              書記官  李承悌